【裁判字號】    90,交訴,412
【裁判日期】    901218
【裁判案由】    偽造文書等
【裁判全文】
臺灣臺南地方法院刑事判決                          九十年度交訴字第四一二號
    公  訴  人  臺灣台南地方法院檢察署檢察官
    被      告  甲○○
右列被告因偽造文書等案件，經檢察官提起公訴（九十年度偵字第一一一０四號），
本院判決如左：
    主  文
甲○○服用酒類，不能安全駕駛動力交通工具而駕駛，處罰金壹萬伍仟元，如易服勞
役，以參佰元折算壹日；又偽造署押，足以生損害於公眾及他人，處有期徒刑參月，
如易科罰金，以參佰元折算壹日，吐氣所含酒精濃度測試結果單上偽造之「乙○○」
署押壹枚、內政部警政署國道公路警察局第五警察隊（九０）公警國五刑字第一一一
四四號刑案偵查卷宗內九十年九月二十四日上午二時二十五分偵詢筆錄上偽造之「乙
○○」署押貳枚、刑法第一百八十五條之三案件測試觀察紀錄表上偽造之「乙○○」
署押壹枚均沒收；又行使偽造私文書，足以生損害於公眾及他人，處有期徒刑肆月，
如易科罰金，以參佰元折算壹日，內政部警政署國道公路警察局公警局交字第Ｚ00
000000號舉發違反道路交通管理事件通知單之通知聯、移送聯、迴覆聯上偽造
之「乙○○」署押各壹枚均沒收。有期徒刑部分應執行有期徒刑伍月，如易科罰金，
以參佰元折算壹日，緩刑參年。
吐氣所含酒精濃度測試結果單上偽造之「乙○○」署押壹枚、內政部警政署國道公路
警察局第五警察隊（九０）公警國五刑字第一一一四四號刑案偵查卷宗內九十年九月
二十四日上午二時二十五分偵詢筆錄上偽造之「乙○○」署押貳枚、刑法第一百八十
五條之三案件測試觀察紀錄表上偽造之「乙○○」署押壹枚、內政部警政署國道公路
警察局公警局交字第Ｚ00000000號舉發違反道路交通管理事件通知單之通知
聯、移送聯、迴覆聯上偽造之「乙○○」署押各壹枚均沒收。
    事  實
一、甲○○於民國九十年九月二十三日二十二時許，在台南縣其任職之公司內飲用啤
    酒三瓶後，吐氣所含酒精濃度已高達每公升０‧五九毫克，已酒醉不能安全駕駛
    動力交通工具，詎甲○○仍不顧大眾行車之公共安全，酒後無照駕駛車牌號碼Ｃ
    ８─９６７８號小自客車，沿國道八號由東往西方向行駛，欲至台南縣西港鄉友
    人處，於翌日凌晨一時五十八分許，在行經國道八號六．二公里西向處（台南縣
    新市鄉）時，因不勝酒力行車不穩，經警攔查並當場測試其吐氣所含酒精濃度竟
    高達前開數值，始查知上情。詎甲○○為逃避刑責，竟以其表妹乙○○之名義應
    訊，並接續於(1)九十年九月二十四日凌晨一時五十八分許，在吐氣所含酒精濃度
    測試單之被測人欄內、(2)同日凌晨二時二十五分許，在內政部警政署國道公路警
    察局第五警察隊（九０）公警國五刑字第一一一四四號刑案偵查卷宗內九十年九
    月二十四日上午二時二十五分偵詢筆錄上、(3)同日凌晨三時許，在刑法第一百八
    十五條之三案件測試觀察紀錄表之觀察結果欄內，冒用「乙○○」名義簽名署押
    ，足生損害於乙○○之權益及警察機關對於犯罪偵查之正確性。而甲○○因未考
    領普通小型車駕照，復為規避處罰，竟另行起意，於警掣單舉發違規時，謊報自
    己姓名為乙○○，並在警方填寫之內政部警政署國道公路警察局公警局交字第Ｚ
    00000000號舉發違反道路交通管理事件通知單一式三聯之通知聯上偽簽
    「乙○○」之署押，表示收受該通知單之意思，復將該通知單持以交還警方處理
    ，自足生損害於乙○○之權益及監理機關對於道路交通管理之正確性。嗣於同日
    上午為警發覺有異而查獲上情。
二、案經內政部警政署國道公路警察局第五警察隊報請臺灣台南地方法院檢察署檢察
    官偵查起訴。
    理  由
一、右揭事實，迭據被告甲○○於警、偵訊及本院審理時均坦承不諱，並有上開舉發
    違反道路交通管理事件通知單一式三聯、警卷偵詢筆錄一份、吐氣所含酒精濃度
    測試結果單、刑法第一百八十五條之三案件測試觀察紀錄表各一紙在卷可資佐證
    ，按汽車駕駛人飲酒後其吐氣所含酒精成份超過每公升０‧二五毫克以上者，不
    得駕車，道路交通安全規則第一百十四條第二款定有明文，查被告於案發當日經
    警測試其呼氣後之酒精濃度為每公升０‧五九毫克，高出法律容許之每公升０．
    二五毫克甚多，再參酌被告因不勝酒力而行車不穩，且有「對員警指揮及交通號
    誌無反應或遲緩，駕駛判斷力，顯然欠佳」、「查獲、測試或訊問過程，嫌疑人
    有含糊不清」之情狀乙節，有上開測試觀察紀錄表可憑，顯見其當時已不能安全
    駕駛動力交通工具，應無疑義。本件事證已臻明確，被告犯行洵堪認定。
二、核被告甲○○所為，係犯刑法第一百八十五條之三之酒後不能安全駕駛動力交通
    工具而駕駛罪、同法第二百十七條第一項之偽造署押罪及第二百十條、第二百十
    六條之行使偽造私文書。其在舉發違反道路交通管理事件通知單上偽造署押為偽
    造私文書之階段行為；其偽造私文書後復持以行使，其偽造私文書之低度行為為
    行使之高度行為所吸收，均不另論罪。其所犯上開三罪間，犯意各別，行為互殊
    ，應予分論併罰。爰審酌被告品行、犯罪動機、目的、犯罪手段及犯罪後尚能坦
    承犯行態度良好等一切情狀，分別量處如主文所示之刑，並諭知罰金易服勞役、
    有期徒刑易科罰金之折算標準，及就有期徒刑部分定其應執行之刑，以資懲儆。
    查被告甲○○前未曾受有期徒刑以上刑之宣告，有臺灣高等法院被告全國前案紀
    錄表附卷可稽，其因一時短於思慮致罹刑章，經此次偵審程序教訓，當知所警惕
    ，諒無再犯之虞，本院因認前開對被告宣告之有期徒刑部分，以暫不執行為適當
    ，爰就該部分併宣告緩刑三年，以啟自新，並觀後效。吐氣所含酒精濃度測試結
    果單上偽造之「乙○○」署押一枚、內政部警政署國道公路警察局第五警察隊（
    九０）公警國五刑字第一一一四四號刑案偵查卷宗內九十年九月二十四日上午二
    時二十五分偵詢筆錄上偽造之「乙○○」署押二枚、刑法第一百八十五條之三案
    件測試觀察紀錄表上偽造之「乙○○」署押一枚、內政部警政署國道公路警察局
    公警局交字第Ｚ00000000號舉發違反道路交通管理事件通知單之通知聯
    、移送聯、迴覆聯上偽造之「乙○○」署押各一枚，不問屬於犯人與否，均應併
    予宣告沒收。
據上論斷，應依刑事訴訟法第二百九十九條第一項前段，刑法第一百八十五條之三、
第二百十七條第一項、第二百十六條、第二百十條、第二百十九條、第四十一條第一
項前段、第四十二條第二項、第五十一條第五款、第七十四條第一款，罰金罰鍰提高
標準條例第二條，判決如主文。
本案經檢察官吳宇青到庭執行職務。
中    華    民    國      九十        年      十二      月     十八     日
                                  臺灣臺南地方法院交通法庭
                                          法  官    張  瑛  宗
右正本證明與原本無異。
如不服本判決，應於判決送達後十日內，向本院提出上訴狀。
                                          書記官    廖  明  娟
中    華    民    國      九十        年      十二      月     十八     日
附錄論罪科刑法條：
刑法第一百八十五條之三
  服用毒品、麻醉藥品、酒類或其他相類之物，不能安全駕駛動力交通工具而
  駕駛者，處一年以下有期徒刑、拘役或三萬元以下罰金。
刑法第二百一十七條第一項
  偽造印章、印文或署押，足以生損害於公眾或他人者，處三年以下有期徒刑
  。
刑法第二百一十六條
  行使第二百十條至第二百十五條之文書者，依偽造、變造文書或登載不實事
  項或使登載不實事項之規定處斷。
刑法第二百一十條
偽造、變造私文書，足以生損害於公眾或他人者，處五年以下有期徒刑。


司法院資訊處製作；財團法人民間司法改革基金會備份。
